# 投资性房地产相关问题四

提问人：木叶白牙 时间：2014-12-08 00:18:32
老师们您好： 1 、采用公允价值模式计量的为赚取租金持有的投资性房地产，持有目的为了赚租金，公允价值变动损益会误导投资者，因为企业并不会因为公允价值波动过大而出售，为什么还要公允价值计量？ 2 、准则规定“企业将采用公允价值模式计量的投资性房地产转换为存货时，应当以其转换当日的公允价值作为自用房地产的账面价值，公允价值与原账面价值的差额计入当期损益。”转换日采用当日公允价值作为自用固定资产的入账价值是由于核算资产变更相当于重新出售又购入新的资产？ 3 、为什么持有待出售的土地使用权属于投资性房地产，而持有待增值后出售的房屋建筑物不能作为投资性房地产？是不是可以这样理解：房地产企业持有待增值后出售的房屋建筑物是存货；而其他企业持有待增值后出售的房屋建筑物如果符合持有待售固定资产的概念就应当作为持有待售的固定资产核算？企业买来压在那里等待增值后出售的固定资产不算一种投资行为吗？

回答人：chenyiwei
1 、根据IAS 40结论基础的第B45段：Supporters of the fair value model also note that an investment property generates cash flows largely independently of the other assets held by an entity. In their view, the generation of independent cash flows through rental or capital appreciation distinguishes investment property from owner-occupied property. The production or supply of goods or services (or the use of property for administrative purposes) generates cash flows that are attributable not merely to property, but also to other assets used in the production or supply process. Proponents of the fair value model for investment property argue that this distinction makes a fair value model more appropriate for investment property than for owner-occupied property. 2、可以理解为：
按原先的后续计量模式对投资性房地产计量到转换日为止。 3 、关于持有待售土地使用权作为投资性房地产的问题，原先曾经有过一项限制：如果企业搬迁后，原先所在地块暂时闲置，准备增值后出售的，才能作为投资性房地产。从中看出这种情况的投资性房地产仍是很少见的。这其中也包含了防止借确认为投资性房地产而滥用公允价值计量模式的考虑。

提问人：木叶白牙 时间：2014-12-08 01:13:59
感谢陈版的解答，能不能麻烦您用中文给说一下第一个问题，我的英语实在是看不懂。。。

回答人：chenyiwei
即：投资性房地产能产生独立的现金流量，均归属于该房地产自身。而自用房地产不能产生独立的现金流量，其现金流量也应归属于加工处理和管理过程等。这一区别使公允价值模式对投资性房地产更具有合理性。

提问人：木叶白牙 时间：2014-12-14 23:09:21
能够独立产生现金流量也只能表明他在测算减值的时候作为单项固定资产测算吧，对于用于出租的房产又不会像交易性金融资产那样随时出售，公允价值计量不会让报表使用人误以为随时会出售吗？

回答人：chenyiwei
不应产生这样的误解。可以用可供出售金融资产的公允价值计量来类比一下。

提问人：木叶白牙 时间：2014-12-18 23:14:37
陈版您好： 对于成本模式转换为公允价值模式的时候，是否应当在调整前期比较期间损益的时候一并调整其他业务成本？

回答人：chenyiwei
成本模式转为公允价值模式是要求追溯调整的， 包括冲回历史上计提的折旧。